【裁判字號】    91,重訴,255
【裁判日期】    970430
【裁判案由】    分割共有物
【裁判全文】
臺灣彰化地方法院民事判決             91年度重訴字第255號
    原      告  Ｄ○○
    訴訟代理人  陳慧烈律師
    被      告  Ｂ○○
    訴訟代理人  Ｃ○○○
    被      告  Ａ○○
                          之1.
    訴訟代理人  戊○○
    被      告  宙○○
    訴訟代理人  天○○
    被      告  酉○○○
    訴訟代理人  申○○
    被      告  戌○○
                辛○○
    上二人共同
    訴訟代理人  乙○○
    被      告  壬○○○
    兼  訴  訟
    代  理  人  己○○
    被      告  午○○
                玄○○
    上  一  人
    訴訟代理人  丁○○
    上二人共同
    訴訟代理人  未○○○
    被      告  子○○即黃重.
    兼  訴  訟
    代  理  人  Ｅ○○
    上  一  人
    訴訟代理人  甲○○
    被告兼下一人
    訴訟代理人  宇○○○即劉.
    兼  上一人
    訴訟代理人  亥○○即劉乾.
    被      告  癸○○即黃重.
    訴訟代理人  Ｆ○○
    被      告  Ｇ○○○
                丙○○
                庚○○
                丑○即黃重章.
                卯○○即黃重.
                辰○○即黃重.
                          1號.
                巳○○即黃重.
                          巷2.
                寅○○即黃重.
                          號
                地○
上列當事人間請求分割共有物事件，本院於民國97年4 月15日言
詞辯論終結，判決如下：
    主  文
被告丑○、癸○○、子○○、卯○○、辰○○、巳○○、寅○○
應就其被繼承人黃重章所遺如附表一所示之四筆土地、應有部分
各五千八百四十三分之九十七，辦理繼承登記。
附表二所示之兩造共有坐落彰化縣社頭鄉○○段新厝子小段一八
七地號、地目田、面積三千一百九十四平方公尺土地，應分割為
：如附圖所示編號（１）部分面積三十二平方公尺分歸被告Ｇ○○○取得；編號（２）部分面積三十五平方公尺分歸被告戌○○
取得；編號（３）部分面積三十九平方公尺分歸被告Ｂ○○取得
；編號（４）部分面積四十一平方公尺分歸被告玄○○取得；編
號（５）部分面積五十三平方公尺分歸被告丑○、子○○、癸○○、卯○○、辰○○、巳○○、寅○○共同取得，並公同共有；
編號（６）部分面積七十二平方公尺分歸被告酉○○○取得；編
號（７）部分面積八十五平方公尺分歸被告Ｅ○○取得；編號（
８）部分面積九十四平方公尺分歸被告庚○○取得；編號（９）
部分面積一百八十平方公尺分歸被告午○○取得；編號（１０）
部分面積四百四十平方公尺分歸被告宙○○取得；編號（１１）
部分面積一千二百六十五平方公尺分歸原告取得；編號（１２）
部分面積三百六十八平方公尺分歸被告Ａ○○取得；編號（１３
）部分面積七十六平方公尺分歸被告地○取得；編號（１４）部
分面積一百三十平方公尺分歸被告壬○○○取得；編號（１５）
部分面積一百八十九平方公尺分歸被告宇○○○取得；編號（１
６）部分面積九十五平方公尺分歸被告丙○○取得。另被告Ａ○○、丙○○應依附表六所示金額，分別補償原告及被告宇○○○
。
附表三所示之兩造共有坐落彰化縣社頭鄉○○段新厝子小段一八
七之五地號、地目建、面積七百七十一平方公尺土地，應予變價
分割，所得價金按附表三所示之應有部分比例分配。
附表四所示之兩造共有坐落彰化縣社頭鄉○○段新厝子小段一八
七之六地號、地目建、面積七百六十四平方公尺土地，應予變價
分割，所得價金按附表四所示之應有部分比例分配。
附表五所示之兩造共有坐落彰化縣社頭鄉○○段新厝子小段一八
七之七地號、地目田、面積六百三十三平方公尺土地，應予變價
分割，所得價金按附表五所示之應有部分比例分配。
訴訟費用由附表二所示之兩造依附表二所示訴訟費用負擔比例負
擔百分之三十五，由附表三所示之兩造依附表三所示訴訟費用負
擔比例負擔百分之二十三，由附表四所示之兩造依附表四所示訴
訟費用負擔比例負擔百分之二十三，餘由附表五所示之兩造依附
表五所示訴訟費用負擔比例負擔。
    事實及理由
壹、程序部分
一、原告提起本件訴訟後，原共有人劉乾於民國92年7 月25日死
    亡，其繼承人為亥○○、宇○○○，另原共有人黃重章亦於
    94年8 月2 日死亡，其繼承人為被告丑○、癸○○、子○○
    、卯○○、辰○○、巳○○、寅○○。故亥○○、宇○○○
    聲明承受劉乾部分之訴訟，及原告聲明由丑○、癸○○、子
    ○○、卯○○、辰○○、巳○○、寅○○承受黃重章部分之
    訴訟，均核無不合，應予准許。
二、被告地○、戌○○、壬○○○於原告起訴後雖已將其所有各
    如附表二至五所示土地之應有部分全部移轉登記予黃○○、
    辛○○、己○○（詳細情形各如該附表所示及備註說明），
    惟依民事訴訟法第254 條第1 項前段規定，對於本件訴訟並
    無影響。換言之，被告地○、戌○○、壬○○○就各該部分
    仍得以被告身分繼續參與本件訴訟之進行。
三、被告地○、丑○、卯○○、辰○○、巳○○、寅○○經合法
    通知未於最後言詞辯論期日到場（其中除被告地○外，其餘
    均未曾於言詞辯論期日到場），核無民事訴訟法第386 條各
    款所列情形，爰依原告聲請，由其一造辯論而為判決。
貳、實體部分
一、原告起訴主張：坐落如附表一所示之4 筆土地係兩造（各筆
    土地共有人不一，所稱「兩造」應依附表二至五所示分別區
    分；下同）所共有，各筆土地共有人及其應有部分分別如附
    表二至五所示。且兩造就上開各筆土地並無不分割期限之約
    定，各該土地亦無因物之使用目的不能分割之情形，惟兩造
    間無法達成協議為分割，為此訴請裁判分割。又上開4 筆土
    地之原共有人黃重章已於94年8 月2 日死亡，被告丑○、癸○○、子○○、卯○○、辰○○、巳○○、寅○○為其繼承
    人，迄今尚未辦理繼承登記，爰併請求被告丑○、癸○○、
    子○○、卯○○、辰○○、巳○○、寅○○就其被繼承人黃
    重章所遺上開4 筆土地應有部分辦理繼承登記。至於分割方
    法，就其中187 地號土地部分，希望以彰化縣田中地政事務
    所97年3 月11日製發土地複丈成果圖（複丈日期97年3 月7
    日；下稱附圖）所示之位置、面積及方法原物分割予兩造，
    如有面積分配不足者，同意按公告土地現值互為補償。另就
    187 之5 、187 之6 、187 之7 地號土地，若無法原物分割
    ，即改採變價分割等語。並聲明：(一)被告丑○、癸○○、子
    ○○、卯○○、辰○○、巳○○、寅○○應就其被繼承人黃
    重章所遺如附表一所示之4 筆土地、應有部分各5843分之97
    ，辦理繼承登記；(二)兩造共有如附表一所示之4 筆土地，准
    予分割。
二、被告之陳述：
  (一)被告Ｂ○○、酉○○○、戌○○、辛○○、己○○、陳劉玉
    要、午○○、玄○○、子○○、Ｅ○○、癸○○、Ｇ○○○
    、庚○○均表示：希望本件共有之土地均變價分割。
  (二)被告Ａ○○、丙○○表示：187 地號土地部分，同意依附圖
    所示方案分割，如有分配不足者，依照前所述之補償標準即
    依公告土地現值互為補償。本件其餘共有之土地，希望變價
    分割。
  (三)被告宙○○表示：187 地號土地部分，同意依附圖所示方案
    分割，如有分配不足者，依照前所述之補償標準即依公告土
    地現值互為補償。惟187 地號土地若原物分割，本件其餘共
    有之土地亦希望原物分割，反之，則均變價分割。
  (四)被告宇○○○表示：187 地號土地部分，同意依附圖所示方
    案分割，惟原則上仍希望能夠按照持份面積分足。若有分配
    不足者，依照公告土地現值互為補償。
  (五)被告亥○○表示：187 之5 、187 之6 、187 之7 地號土地
    部分，希望能夠原物分割；至於187 地號土地部分，同意依
    附圖所示方案分割，若有分配不足者，依照公告土地現值互
    為補償。
  (六)被告地○未於最後言詞辯論期日到場，惟其於之前言詞辯論
    期日曾到庭表示：希望依占有現況分割。
  (七)被告丑○、巳○○、卯○○、辰○○、寅○○未曾於言詞辯
    論期日到場，惟曾具狀稱：希望依占有現況分割。
三、原告主張附表一所示之4 筆土地係兩造（各筆土地共有人不
    一）所共有，各筆土地共有人及其應有部分分別如附表二至
    五所示，且兩造就上開各筆土地並無不分割期限之約定，各
    該土地亦無因物之使用目的不能分割之情形，惟兩造間無法
    達成協議為分割，及上開4 筆土地之原共有人黃重章已於94
    年8 月2 日死亡，被告丑○、癸○○、子○○、卯○○、辰
    ○○、巳○○、寅○○為其繼承人，迄今尚未辦理繼承登記
    等情，業據其提出地籍圖謄本一份、土地登記謄本四份、相
    關戶籍謄本多份為證，而被告對此部分事實，或不爭執，或
    未到庭爭執，此部分主張堪信為真實。
四、按各共有人，得隨時請求分割共有物，但因物之使用目的不
    能分割或契約訂有不分割之期限者，不在此限，又共有物之
    分割，依共有人協議之方法行之，分割之方法，不能協議決
    定者，法院得因任何共有人之聲請，命為下列之分配：(1)以
    原物分配於各共有人；(2)變賣共有物，以價金分配於各共有
    人，且以原物為分配時，如共有人中，有不能按其應有部分
    受分配者，得以金錢補償之，民法第823 條第1 項、第824
    條分別規定甚明。從而，原告依據上開規定請求判決分割附
    表一所示之4筆土地，即無不合，應予准許。
五、按因繼承、強制執行、公用徵收或法院之判決，於登記前已
    取得不動產物權者，非經登記，不得處分其物權，民法第75
    9 條定有明文。又分割共有物，性質上為處分行為，依民法
    第759 條規定，共有不動產之共有人中有人死亡時，於其繼
    承人未為繼承登記以前，固不得分割共有物。惟原告如於本
    件訴訟中，請求死亡共有人之繼承人辦理繼承登記，並合併
    對繼承人及其餘共有人為分割共有物之請求，不但符合訴訟
    經濟原則，亦與民法第759 條規定之旨趣無違（最高法院69
    年臺上字第1012號判例意旨參照）。查附表一所示之4 筆土
    地原共有人黃重章已於94年8 月2 日死亡，被告丑○、癸○○、子○○、卯○○、辰○○、巳○○、寅○○為其繼承人
    ，迄今尚未辦理繼承登記，業如前述，則原告起訴請求分割
    上開土地同時，併請求被告丑○、癸○○、子○○、卯○○
    、辰○○、巳○○、寅○○就黃重章所遺如附表一所示之4
    筆土地之應有部分辦理繼承登記，尚無不合，應予准許。爰
    判決如主文第1 項所示。
六、按請求分割共有物之訴，應由法院依民法第824 條命為適當
    之分配，不受任何共有人主張之拘束。審判上共有物分割方
    法，在德、日、瑞民法，固以原物分割為原則，價金分配為
    例外，但我民法對於二者，則無分軒輊，均應由法院斟酌當
    事人之聲明、共有物之性質、經濟效用及全體共有人之利益
    等公平決定之。不論以原物分配於各共有人，抑或變賣共有
    物以價金分配於各共有人，皆屬合法處置，不生違法之問題
    。又共有物分割之方法，須先就原物分配，於原物分配有困
    難時，則予變賣，以價金分配於各共有人。而就原物分配時
    ，如發見共有人中有不能按其應有部分受分配者，亦得以金
    錢補償之，並非定出於變賣之一途（最高法院51年臺上字第
    271 號判例意旨參照）。玆就附表一所示之4 筆土地所採行
    之分割方法說明如下：
  (一)187 地號土地係特定農業區農牧用地，地形呈狹長形，其上
    除坐落被告Ａ○○、丙○○所有之建物各一棟外，並無其他
    建物，且該土地僅西側面臨現有道路彰化縣社頭鄉○○路可
    供對外聯絡，其餘三側均無適宜道路對外聯絡等情，為兩造
    所不爭，或未到庭爭執，並經本院囑託彰化縣田中地政事務
    所派員會同勘測屬實，製有勘驗筆錄、土地複丈成果圖（現
    況圖及修正現況圖）在卷可稽，復有土地登記謄本、地籍圖
    謄本及現場照片多張在卷可憑。本院依據上情、兩造利益、
    使用現況及187 地號土地整體利用價值等，認為依附圖所示
    方案即如主文第2 項所示情形分割，不但使各部分土地地形
    較為方整，且均得以連接現有道路而通行無虞，被告Ａ○○
    、丙○○現使用坐落於187 地號土地上之建物復得以保留，
    對兩造並無特別不利之處，尚稱允當，故此部分採原物分割
    應無發生困難之處。至於依據上開方案原物分割後，原告及
    宇○○○雖有不能按其應有部分受分配情形，然渠等及增加
    受分配之被告Ａ○○、丙○○均已同意由受超額分配面積之
    人按該土地公告土地現值即97年度每平方公尺2,000 元計算
    補償受分配面積不足之人，本院認此補償方式亦屬公允，應
    可採用。依此補償標準計算結果，其補償金額明細、應補償
    及受補償對象詳如附表六所示。綜上所述，本院就187 地號
    土地部分，爰予以採用如附圖所示之方案原物分割併以附表
    六所示金額互為補償而判決如主文第2 項所示。被告Ｂ○○
    等人雖表示希望此筆土地亦變價分割云云，然此應係於原物
    分割有困難時，始予考慮，故本院對此方案尚難採用。
  (二)187 之5 、187 之6 、187 之7 地號土地均係鄉村區乙種建
    築用地，地形亦呈狹長形，其上坐落有共有人之建物多棟，
    其中187 之5 、187 之6 地號土地上甚至已全部蓋滿建物，
    其除西側面臨現有道路彰化縣社頭鄉○○路可供對外聯絡外
    ，其餘三側亦均無適宜道路對外聯絡等情，為兩造所不爭，
    或未到庭爭執，並經本院囑託彰化縣田中地政事務所派員會
    同勘測屬實，有上開勘驗筆錄、土地複丈成果圖（現況圖及
    修正現況圖）為據，復有土地登記謄本、地籍圖謄本及現場
    照片多張足參。本院依據上情、兩造利益、使用現況及各地
    號土地整體利用價值等，認為本件因不符合合併分割之要件
    ，無法採行合併分割，若逕行採各筆土地原物分配，亦因大
    部分共有人分得之基地面積甚小，無法單獨作為建築基地使
    用，且大部分均少於其所有建物坐落之面積，將導致現有各
    棟建物均需部分拆遷，無法與其現況相符，對於各共有人均
    無利益可圖，復損及整體使用價值，並非適當之分割方法。
    故此3 筆土地採原物分割，顯有困難之處。反之，若採變價
    分割，欲保留建物之共有人，於事後仍有機會透過競標程序
    取得建物坐落之基地，進而完整保留其建物。是本院認此3
    筆土地應以變價分割較為適宜，此亦為多數共有人所同意，
    堪可採用。準此，本院就187 之5 、187 之6 、187 之7 地
    號土地部分，乃採用變價之方式分割，並將所得價金分配予
    各筆土地之共有人而判決如主文第3 至5 項所示。
七、187 地號土地登記面積原為3,349 平方公尺，惟經地政機關
    核算地籍圖面積超出公差值以上，於辦理分割登記時，應先
    辦理面積更正為3,194 平方公尺。另187 之5 、187 之6 、
    187 之7 地號土地登記面積原各為828 、796 、680 平方公
    尺，惟經地政機關核算地籍圖面積超出公差值以上，於辦理
    變價分割時，應先辦理面積更正為771 、764 、633 平方公
    尺。均併予載明。
八、本件事證已臻明確，兩造其餘攻擊或防禦方法暨所提證據，
    經核與判決結果並無影響，不用一一論述，併此敘明。
九、訴訟費用負擔之依據：民事訴訟法第78條、第80條之1 、第
    85 條第1 項但書、第2 項。
中    華    民    國    97    年    4     月    30    日
                  民事第二庭          法  官   陳連發
附表一：
┌──┬───────────┬───┬────────┐
│編號│坐  落  地  段  地  號│地目  │面積（平方公尺）│
├──┼───────────┼───┼────────┤
│一  │彰化縣社頭鄉○○段新厝│田    │3,194           │
│    │子小段187地號土地     │      │                │
├──┼───────────┼───┼────────┤
│二  │彰化縣社頭鄉○○段新厝│建    │771             │
│    │子小段187之5地號土地  │      │                │
├──┼───────────┼───┼────────┤
│三  │彰化縣社頭鄉○○段新厝│建    │764             │
│    │子小段187之6地號土地  │      │                │
├──┼───────────┼───┼────────┤
│四  │彰化縣社頭鄉○○段新厝│田    │633             │
│    │子小段187之7地號土地  │      │                │
├──┴───────────┴───┴────────┤
│備註：                                                │
│  一、187 地號土地登記面積原為3,349 平方公尺，惟經地政│
│      機關核算地籍圖面積超出公差值以上，於辦理分割登記│
│      時，應先辦理面積更正為3,194 平方公尺。          │
│  二、187 之5 、187 之6 、187 之7 地號土地登記面積原各│
│      為828 、796 、680 平方公尺，惟經地政機關核算地籍│
│      圖面積超出公差值以上，於辦理變價分割時，應先辦理│
│      面積更正為如上「面積欄」所示。                  │
└───────────────────────────┘
附表二：187 地號土地各共有人及其應有部分暨訴訟費用負擔比
        例明細表
┌───────┬────────┬──────────┐
│共有人        │應有部分暨訴訟費│備註：              │
│              │用負擔比例      │  一、地○之應有部分│
├───────┼────────┤      已於96年4 月2 │
│地○          │5843分之140     │      日經買賣移轉登│
├───────┼────────┤      記予黃○○。  │
│宙○○        │5843分之804     │  二、戌○○之應有部│
├───────┼────────┤      分已於96年8 月│
│丑○、癸○○、│公同共有        │      16日經買賣移轉│
│子○○、卯○○│5843分之97      │      登記予辛○○。│
│、辰○○、黃寶│（連帶負擔訴訟費│  三、壬○○○之應有│
│華、寅○○（黃│用）            │      部分已於96年11│
│重章之繼承人）│                │      月27經贈與移轉│
├───────┼────────┤      登記予己○○。│
│陳劉玉要      │5843分之239     │                    │
├───────┼────────┤                    │
│Ｂ○○        │5843分之71      │                    │
├───────┼────────┤                    │
│庚○○        │58430分之1730   │                    │
├───────┼────────┤                    │
│午○○        │5843分之329     │                    │
├───────┼────────┤                    │
│Ｅ○○        │58430分之575  │                    │
│              │5843分之97    │                    │
├───────┼────────┤                    │
│酉○○○      │5843分之131     │                    │
├───────┼────────┤                    │
│Ａ○○        │5843分之371     │                    │
├───────┼────────┤                    │
│戌○○        │5843分之63      │                    │
├───────┼────────┤                    │
│丙○○        │5843分之139     │                    │
├───────┼────────┤                    │
│玄○○        │5843分之74      │                    │
├───────┼────────┤                    │
│Ｇ○○○      │58430分之575    │                    │
├───────┼────────┤                    │
│Ｄ○○        │5843分之2629    │                    │
├───────┼────────┤                    │
│宇○○○      │5843分之371     │                    │
└───────┴────────┴──────────┘
附表三：187 之5 地號土地各共有人及其應有部分暨訴訟費用負
        擔比例明細表
┌───────┬────────┬──────────┐
│共有人        │應有部分暨訴訟費│備註：              │
│              │用負擔比例      │  地○之應有部分已於│
├───────┼────────┤  94年2 月15日經買賣│
│地○          │5843分之140     │  移轉登記予黃○○。│
├───────┼────────┤                    │
│丑○、癸○○、│公同共有        │                    │
│子○○、卯○○│5843分之97      │                    │
│、辰○○、黃寶│（連帶負擔訴訟費│                    │
│華、寅○○（黃│用）            │                    │
│重章之繼承人）│                │                    │
├───────┼────────┤                    │
│Ｂ○○        │5843分之71      │                    │
├───────┼────────┤                    │
│午○○        │5843分之75      │                    │
├───────┼────────┤                    │
│Ｅ○○        │58430分之575  │                    │
│              │5843分之97    │                    │
├───────┼────────┤                    │
│Ａ○○        │5843分之1241    │                    │
├───────┼────────┤                    │
│玄○○        │5843分之74      │                    │
├───────┼────────┤                    │
│Ｇ○○○      │58430分之575    │                    │
├───────┼────────┤                    │
│Ｄ○○        │5843分之2629    │                    │
├───────┼────────┤                    │
│辛○○        │5843分之63      │                    │
├───────┼────────┤                    │
│亥○○        │5843分之1241    │                    │
└───────┴────────┴──────────┘
附表四：187 之6 地號土地各共有人及其應有部分暨訴訟費用負
       擔比例明細表
┌───────┬────────┬──────────┐
│共有人        │應有部分暨訴訟費│備註：              │
│              │用負擔比例      │  地○之應有部分已於│
├───────┼────────┤  94年2 月15日經買賣│
│地○          │5843分之140     │  移轉登記予黃○○。│
├───────┼────────┤                    │
│宙○○        │5843分之804     │                    │
├───────┼────────┤                    │
│丑○、癸○○、│公同共有        │                    │
│子○○、卯○○│5843分之97      │                    │
│、辰○○、黃寶│（連帶負擔訴訟費│                    │
│華、寅○○（黃│用）            │                    │
│重章之繼承人）│                │                    │
├───────┼────────┤                    │
│Ｂ○○        │5843分之71      │                    │
├───────┼────────┤                    │
│庚○○        │5843分之173     │                    │
├───────┼────────┤                    │
│午○○        │5843分之329     │                    │
├───────┼────────┤                    │
│Ｅ○○        │58430分之575  │                    │
│              │5843分之97    │                    │
├───────┼────────┤                    │
│酉○○○      │5843分之131     │                    │
├───────┼────────┤                    │
│Ａ○○        │5843分之371     │                    │
├───────┼────────┤                    │
│丙○○        │5843分之139     │                    │
├───────┼────────┤                    │
│玄○○        │5843分之74      │                    │
├───────┼────────┤                    │
│Ｇ○○○      │58430分之575    │                    │
├───────┼────────┤                    │
│Ｄ○○        │5843分之2629    │                    │
├───────┼────────┤                    │
│辛○○        │5843分之63      │                    │
├───────┼────────┤                    │
│亥○○        │5843分之371     │                    │
├───────┼────────┤                    │
│己○○        │5843分之239     │                    │
└───────┴────────┴──────────┘
附表五：187 之7 地號土地各共有人及其應有部分暨訴訟費用負
       擔比例明細表
┌───────┬────────┬──────────┐
│共有人        │應有部分暨訴訟費│                    │
│              │用負擔比例      │備註：              │
├───────┼────────┤  一、地○之應有部分│
│地○          │5843分之140     │      已於94年2 月15│
├───────┼────────┤      日經買賣移轉登│
│宙○○        │5843分之804     │      記予黃○○。  │
├───────┼────────┤  二、戌○○之應有部│
│丑○、癸○○、│公同共有        │      分已於96年8 月│
│子○○、卯○○│5843分之97      │      16日經買賣移轉│
│、辰○○、黃寶│（連帶負擔訴訟費│      登記予辛○○。│
│華、寅○○（黃│用）            │                    │
│重章之繼承人）│                │                    │
├───────┼────────┤                    │
│Ｂ○○        │5843分之71      │                    │
├───────┼────────┤                    │
│庚○○        │5843分之173     │                    │
├───────┼────────┤                    │
│午○○        │5843分之329     │                    │
├───────┼────────┤                    │
│Ｅ○○        │58430分之575  │                    │
│              │5843分之97    │                    │
├───────┼────────┤                    │
│酉○○○      │5843分之131     │                    │
├───────┼────────┤                    │
│Ａ○○        │5843分之371     │                    │
├───────┼────────┤                    │
│丙○○        │5843分之139     │                    │
├───────┼────────┤                    │
│玄○○        │5843分之74      │                    │
├───────┼────────┤                    │
│Ｇ○○○      │58430分之575    │                    │
├───────┼────────┤                    │
│Ｄ○○        │5843分之2629    │                    │
├───────┼────────┤                    │
│戌○○        │5843分之63      │                    │
├───────┼────────┤                    │
│亥○○        │5843分之371     │                    │
├───────┼────────┤                    │
│己○○        │5843分之239     │                    │
└───────┴────────┴──────────┘
附表六：187地號土地共有人分配面積增減差額補償明細表（單
        位：新臺幣）
┌──────────┬──────┬─────────┐
│ 應補償人           │ 受補償人   │ 受補償金額       │
├──────────┼──────┼─────────┤
│Ａ○○（共補償332,00│Ｄ○○    │ 308,670元      │
│0元）               │宇○○○  │ 23,330元       │
├──────────┼──────┼─────────┤
│丙○○（共補償38,000│Ｄ○○    │ 35,330元       │
│元                  │宇○○○  │ 2,670 元       │
└──────────┴──────┴─────────┘
以上正本係照原本作成。
如對本判決上訴，須於判決送達後20日內向本院提出上訴狀。
中    華    民    國    97    年    5     月    5     日
                                      書記官   施惠卿


司法院資訊處製作；財團法人民間司法改革基金會備份。
